臺灣高雄地方法院刑事判決　　　　　　 110年度訴緝字第60號
公　訴　人　臺灣高雄地方檢察署檢察官
被　　　告　狄金台




上列被告因違反護照條例案件，經檢察官提起公訴（107 年度偵
字第6876號），本院判決如下：
    主  文
本件公訴不受理。
    理  由
一、公訴意旨略以：被告狄金台（綽號狄哥）前於不詳時間，結
    識大陸地區真實姓名年籍不詳綽號「阿龍」之成年男子，經
    「阿龍」向其表示願以每本新臺幣（下同）1 萬元至1 萬
    500 元不等之代價，收購臺灣地區人民之護照，每收購1 本
    護照，被告可從中獲利1,000 元等語，被告認有利可圖予以
    允諾，並在臺灣地區覓得與其有共同犯意聯絡之黃俊毓（綽
    號阿水，經本院另以108 年度訴字第199 號、108 年度訴字
    第333 號判決審結），尋找欲出售護照之人。被告、黃俊毓
    、蘇煜綺、王諭偉、魏榮廷、尤欽（上5 人同案涉犯違反護
    照條例及偽造文書等罪嫌均另經本院以108 年度訴字第199
    號、108 年度訴字第333 號判決審結）等人竟共同或分別為
    下列犯行：
（一）被告、黃俊毓共同基於將護照交付他人以供他人冒名使用
      之犯意聯絡，於103 年9 月15日，由黃俊毓自行至外交部
      領事事務局南部辦事處（下稱外交部南部辦事處）申辦其
      個人中華民國護照，並於同年9 月19日，與被告共同前往
      外交部南部辦事處，由被告代為領取黃俊毓之護照（護照
      號碼：000000000 ），並將上開護照交還黃俊毓後，黃俊
      毓復於不詳時間，在高雄市某統一超商前，交付上開護照
      交予被告，被告旋於不詳時、地，以不詳方式與「阿龍」
      聯繫，並收受「阿龍」以匯款方式交付之收購護照款項後
      ，被告即於不詳時、地，交付1 萬500 元至1 萬3,000 元
      不等之現金予黃俊毓，並於不詳時間，將上開黃俊毓之護
      照郵寄至泰國予「阿龍」。
（二）被告、黃俊毓與蘇煜綺共同基於將護照交付他人以供他人
      冒名使用之犯意聯絡，由被告及黃俊毓2 人偕同蘇煜綺，
      於103 年10月13日至高雄市○○區○○街000 號，由蘇煜
      綺交付其大頭照及證件影本，由黃俊毓支付申辦費用1,50
      0 元後，委託虹揚旅行社代辦護照，並由不知情之虹揚旅
      行社員工代為前往外交部南部辦事處申辦護照，並於同年
      10月17日由聯強旅行社員工代為領取蘇煜綺之護照（護照
      號碼：000000000 ）後，將上開護照交予黃俊毓，黃俊毓
      並於不詳時間，交付上開蘇煜綺之護照予被告，被告於不
      詳時間，將上開蘇煜綺之護照郵寄至泰國予「阿龍」，並
      於事後交付不詳金額之報酬予黃俊毓轉交予蘇煜綺。
（三）被告、王諭偉、真實姓名年籍不詳綽號「阿福」之成年男
      子、及黃俊毓等人共同基於將護照交付他人以供他人冒名
      使用之犯意聯絡，由王諭偉於不詳時間，交付護照（護照
      號碼：000000000 ）予「阿福」轉交予黃俊毓，黃俊毓再
      於不詳時間，交付上開王諭偉之護照予被告，被告即於不
      詳時間，將上開王諭偉之護照郵寄至泰國予「阿龍」，並
      於事後交付不詳金額之報酬予黃俊毓，並輾轉透過「阿福
      」交付報酬2,500 元予王諭偉。
（四）被告、魏榮廷與黃俊毓共同基於將護照交付他人以供他人
      冒名使用之犯意聯絡，於103 年10月24日前某時，在高雄
      市三民區十全路某處，提供其個人大頭照及雙證件，並於
      同年10月24日，在黃俊毓所指派真實姓名年籍不詳之人陪
      同下，至外交部南部辦事處申辦護照，於同年10月30日由
      張淵琮代為領魏榮廷之護照（護照號碼：000000000 ）後
      ，魏榮廷即於不詳時、地，將上開護照交予黃俊毓，再由
      黃俊毓於不詳時間、地點，交付上開護照予與之有共同犯
      意聯絡之被告，被告再於不詳時間，將上開魏榮廷之護照
      郵寄至泰國予「阿龍」，並於事後交付不詳金額之報酬予
      黃俊毓轉交予魏榮廷。
（五）被告、尤欽與黃俊毓共同基於將護照交付他人以供他人冒
      名使用之犯意聯絡，由尤欽於103 年9 月16日，至外交部
      南部辦事處申辦其個人中華民國護照，並於同年9 月19日
      14時許，由黃俊毓代為領取尤欽之護照（護照號碼：0000
      00000 ）後，由黃俊毓於不詳時、地，交付上開護照交予
      被告，被告再於不詳時間，將上開尤欽之護照郵寄至泰國
      予「阿龍」，並於事後交付不詳金額之報酬予黃俊毓轉交
      予尤欽。嗣因外交部領事事務局發函內政部移民署，轉知
      韓國移民局仁川機場管理局於105 年8 月20日查獲大陸地
      區人民持遭變造之中華民國護照欲過境韓國前往西班牙馬
      德里市，經內政部移民署函請該署南區事務大隊清查始循
      線查獲上情。
    因認被告涉犯修正前護照條例第24條第3 項將護照交付他人
    以供他人冒名使用罪嫌等語。
二、按被告死亡者，應諭知不受理之判決，並得不經言詞辯論為
    之，刑事訴訟法第303 條第5 款、第307 條定有明文。經查
    ，被告業於111 年1 月12日死亡，有其個人基本資料查詢結
    果在卷可稽（見訴緝字卷第175 頁），揆諸前揭規定，爰不
    經言詞辯論，逕為不受理判決。
三、據上論斷，應依刑事訴訟法第303 條第5 款、第307 條，判
    決如主文。
本案經檢察官許怡萍提起公訴，檢察官郭武義到庭執行職務。
中    華    民    國   111    年    1     月    19    日
                  刑事第十三庭  審判長法  官  陳紀璋
                                      法  官  李怡蓉
                                      法  官  翁瑄禮
因疫情而遲誤不變期間，得向法院聲請回復原狀。
以上正本證明與原本無異。
如不服本判決應於收受送達後20日內向本院提出上訴書狀，並應
敘述具體理由；如未敘述上訴理由者，應於上訴期間屆滿後20日
內向本院補提理由書（均須按他造當事人之人數附繕本）「切勿
逕送上級法院」。
中    華    民    國   111    年    1     月    19    日
                                      書記官  夏鴻鈞